【裁判字號】    97,撤緩,70
【裁判日期】    970729
【裁判案由】    聲請撤銷緩刑
【裁判全文】
臺灣嘉義地方法院刑事裁定              97年度撤緩字第70號
聲  請  人  臺灣嘉義地方法院檢察署檢察官
受  刑  人  甲○○
上列聲請人因受刑人詐欺案件，聲請撤銷緩刑（九十七年度執字
第一一０七號），本院裁定如下：
    主  文
聲請駁回。
    理  由
一、聲請意旨略以：受刑人甲○○因詐欺案件，前經本院於民國
    九十五年六月三十日以九十五年度嘉簡字第八九七號判處有
    期徒刑一年五月，緩刑四年，緩刑期內付保護管束，於九十
    五年八月十一日確定，惟該受刑人於緩刑期內因故意犯公共
    危險案件，經本院於九十七年一月三十一日以九十七年度嘉
    交簡字第一號判處得易科罰金之拘役五十五日，並於九十七
    年三月十七日確定，其法治觀念淡薄，缺乏悔過遷善之意，
    其行為違反保安處分執行法第七十四條之二第一款未保持善
    良品行之規定，情節重大，足認原宣告之緩刑難收其預期效
    果，有執行刑罰之必要，爰依刑法第七十五之一條第一項第
    二款、保安處分執行法第七十四條之三第一項，刑事訴訟法
    第四百七十六條之規定，聲請撤銷緩刑之宣告等語。
二、按於中華民國九十四年一月七日刑法修正施行前，受緩刑之
    宣告，九十四年一月七日修正刑法施行後，仍在緩刑期內者
    ，適用九十四年一月七日修正施行之刑法第七十五條、第七
    十五條之一及七十六條規定規定，九十五年七月一日施行之
    刑法施行法第六條之一定有明文。
三、經查：
  （一）受刑人甲○○因詐欺案件，前經本院於九十五年六月三
        十日以九十五年度嘉簡字第八九七號判處有期徒刑一年
        五月，緩刑四年，緩刑期內付保護管束，於九十五年八
        月十一日確定確定等情，有臺灣高等法院被告前案紀錄
        表及上開判決書各乙份在卷可參。揆諸上開說明，受刑
        人係於九十四年一月七日修正，九十四年二月二日公布
        ，九十五年七月一日施行刑法修正施行前受緩刑宣告，
        修正施行後尚在緩刑期內，是本件緩刑宣告撤銷與否，
        應適用九十五年七月一日施行之刑法相關規定，合先敘
        明。
  （二）九十四年一月七日修正，九十四年二月二日公布，九十
        五年七月一日施行之刑法第七十五條之一第一項第二款
        固規定：「受緩刑之宣告而有下列情形之一，足認原宣
        告之緩刑難收其預期效果，而有執行刑罰之必要者，得
        撤銷其宣告：二、緩刑內因故意犯他罪，而在緩刑期內
        受得易科罰金之有期徒刑、拘役或罰金之宣告確定者。
        」此款規定係以受刑人於緩刑期內故意犯他罪，而受得
        易科罰金之有期徒刑、拘役或罰金為其要件，且屬相對
        撤銷緩刑之事由，是撤銷緩刑宣告與否，檢察官與法院
        均有審酌之權限。本案受刑人係於緩刑期內故意犯他罪
        ，而在緩刑期內受得易科罰金之拘役五十五日之宣告確
        定，應屬修正後刑法第七十五條之一第一項第二款之情
        形。
  （三）按緩刑制度係為促使惡性輕微之被告或偶發犯、初犯改
        過自新而設，如於緩刑前或緩刑期內因故意犯他罪，而
        在緩刑期內受得易科罰金之有期徒刑、拘役或罰金之宣
        告確定者，由法官依被告再犯情節，而裁量是否撤銷先
        前緩刑之宣告，此觀諸刑法第七十五條之一立法理由即
        明。準此，除符合各該條項事由外，尚須考量再犯之情
        節，是否具備足認行為人仍未見悔悟，難收預期之效果
        ，而有執行之必要，據而裁量是否撤銷先前緩刑之宣告
        ，以免過於嚴苛。本件受刑人前因詐欺罪，經本院考量
        受刑人因一時短於思慮，觸犯該案犯行，且已於該案審
        理中與全部被害人調解成立，賠償其等所受損害，並先
        給付部分現金，獲得被害人之諒解，經該案起訴審判，
        當知所警惕，信無再犯之虞，而判處應執行有期徒刑一
        年五月，併予宣告緩刑四年，緩刑期間付保護管束；而
        受刑人於九十六年則係因酒後駕車之公共危險案件，經
        本院判處拘役五十五日等情，此有上開案件之判決書各
        乙份可稽，足見受刑人上開所犯二罪，犯罪類型不同，
        罪質互異，侵害法益分殊，且後案之犯罪情節尚難認重
        大，其行為亦非不可饒恕，若因而撤銷前案緩刑宣告令
        入囹圄實嫌過苛，是自難遽認原宣告之緩刑難收其預期
        效果，而確有執行刑罰之必要；且聲請人對於受刑人究
        有何「足認原宣告之緩刑難收其預期效果，而有執行刑
        罰之必要」等情，亦未詳予釋明。是本件聲請人聲請尚
        乏其據，應予駁回。
四、末按受保護管束人在保護管束期間內，應服從檢察官及執行
    保護管束者之命令；違反該規定情節重大者，檢察官得聲請
    撤銷保護管束或緩刑之宣告，保安處分執行法第七十四條之
    二第二款及同法第七十四條之三第一項分別定有明文。本件
    受刑人因無故未依規定報到而於保護管束期間經觀護人數度
    發函告誡，且屢次對於觀護人之詢問未能坦然以告等情，有
    臺灣嘉義地方法院檢察署告誡函及告誡函回證、臺灣嘉義地
    方法院檢察署觀護輔導紀要表在卷可憑，足見受刑人於付保
    護管束期間，已有未服從執行保護管束之觀護人命令之情形
    ，是其所為已瀕臨違反上開保安處分執行法之規定情節重大
    之邊緣，受刑人若持續在保護管束期間內，未確實服從檢察
    官及執行保護管束者之命令，將致依上開規定撤銷緩刑之結
    果，併此指明。
五、依刑事訴訟法第四百七十六條，裁定如主文。
中    華    民    國    97    年    7     月    29    日
                        刑事第一庭  法  官  曾宏揚
上列正本證明與原本無異。
如不服本裁定，應於裁定送達後5日內向本院提出抗告狀（應附
繕本）。
中    華    民    國    97    年    7     月    29    日
                                    書記官  陳慶昀


司法院資訊處製作；財團法人民間司法改革基金會備份。
